【裁判字號】    90,上易,1335
【裁判日期】    901128
【裁判案由】    恐嚇
【裁判全文】
臺灣高等法院臺南分院刑事判決          九十年度上易字第一三三五號       潛
      上  訴  人  臺灣臺南地方法院檢察署檢察官
      被      告  丁  ○  ○
      共      同
      指定辯護人  本院公設辯護人  己  ○  ○
右列上訴人因被告恐嚇案件，不服臺灣臺南地方法院九十年度易字第七一四號中華民
國九十年五月二十九日第一審判決（起訴案號：臺灣臺南地方法院檢察署八十九年度
偵字第七四二一號、第七八五六號），提起上訴，本院判決如左：
      主      文
上訴駁回。
      事      實
一、戊○○、鄭旭志、吳玠岩、丙○○、丁○○均為高雄縣茄萣鄉人，於民國（下同
    ）八十九年六月初進入台南市○○路七二號之一「大統營實業有限公司」（下稱
    大統營公司）擔任臨時工。於八十九年十一月十五日十四時許，陳峻華、鄭旭志
    、吳玠岩、丙○○、丁○○五人在該公司內之廁所旁吸煙時，見甲○○將其褲子
    穿吊在屁股上，褲子快掉下來，其模樣甚為好笑，以譏笑之口吻對甲○○說：「
    褲子穿到快掉下來，不如將褲子脫下來。」等語，甲○○便回瞪其五人，迨甲○○走出廁所，五人竟基於共同恐嚇之犯意聯絡，由戊○○及丁○○向甲○○恐嚇
    稱：「看三小」（台語）後，丁○○即出手毆打甲○○（未成傷），戊○○又向
    甲○○恐嚇稱：「若要你死，我現在工作就可以不要做」等語，致甲○○心生畏
    懼。嗣五人見甲○○打電話，誤以為甲○○將找人前來械鬥報復，即離開公司。
    甲○○見五人離去後，恐五人將會再返回對其不利，下午即請假不敢再上班。五
    人離去後，竟夥同第三人薛宇勝（當日請假）前來助陣，再由吳玠岩返家拿兩把
    西瓜刀準備拼鬥。嗣於同日十七時許，六人分乘三輛機車至該公司門口等候，欲
    教訓下班之甲○○。嗣為警於同日十七時四十分許據報前來，在台南市○○○路
    一號前將彼等逮捕，並自吳玠岩之身上扣得其所有之西瓜刀兩把（戊○○業經判
    處有期徒刑三月，吳玠岩、鄭旭志業經各判處拘役五十日，薛宇勝無罪確定）。
二、案經甲○○、黃弘文、乙○○訴由台南市警察局第六分局報請報請臺灣臺南地方
    法院檢察署檢察官偵查起訴。
      理      由
一、前揭恐嚇犯罪事實，業據被告丁○○、丙○○供承不諱，並據告訴人甲○○、黃
    弘文、乙○○指訴綦詳，復據證人即大統營公司組長侯忠盛證述屬實，且告訴人
    甲○○等三人與被告等發生衝突後，即請假不敢來上班，可知被告等確有恐嚇之
    舉，告訴人確亦因而心生畏懼。再被告等與戊○○、鄭旭志、吳玠岩、薛宇勝六
    人於八十九年六月十七時許，共乘三部機車，持刀在大統營公司門口欲嚇唬甲○○，顯係共同約好方至該處，並有扣得之西瓜刀兩把可按。若非告訴人甲○○有
    預見之明，不敢前往上班，倘若遭被告等攔下而並加以反抗，身體實有受傷之危
    險。綜上所述，足證被告丁○○自白核與事實相符，本案事證明確，被告等恐嚇
    之犯行足堪認定。
二、核被告丁○○、丙○○所為，係涉有刑法第三百零五條之恐嚇罪。被告丙○○、
    丁○○與陳峻華、鄭旭志、吳玠岩間，有犯意聯絡及行為分擔，為共同正犯。原
    審審酌被告丁○○、丙○○因一時不悅即出言恐嚇他人，造成危害等一切情狀，
    適用刑法第二十八條、第三百零五條、第四十一條第一項前段、罰金罰鍰提高標
    準條例第一條前段、第二條，量處被告二人各拘役伍拾日，並諭知如易科罰金以
    佰元折算壹日之標準，以資懲儆。扣案之西瓜刀兩把，雖為共同被告吳玠岩所
    有，然其攜帶該扣案物時，未遇到被害人甲○○，自無從對其有何恐嚇犯行，自
    非供犯罪所用之物，不為沒收之諭知。本院經核原判決認事用法，均無不合，量
    刑亦屬妥適。公訴人依告訴人請求上訴，認被告係犯預備殺人及殺人未遂犯行，
    指摘原判決不當。惟告訴人告訴被告等預備殺人及殺人未遂罪嫌部分，業經檢察
    官查明被告等無殺人犯意，因與上開恐嚇罪為同一事實，不另為不起訴處分在案
    ，詳敘於起訴書內，故未提起公訴，公訴人對於未提起公訴之罪，再事爭執，為
    無理由，應予駁回。
三、據上論斷，應依刑事訴訟法第三百六十八條，判決如主文。
本案經檢察官林炎昇到庭執行職務。
中  華  民  國      九  十      年      十  一      月      二十八      日
                                臺灣高等法院臺南分院刑事第五庭
                                    審判長法官  茆    臺    雲
                                          法官  李    文    福
                                          法官  蔡    長    林
右正本證明與原本無異。
檢察官如不服本判決，應於判決送達後十日內向本院提出上訴書。
被告不得上訴。
                                    法院書記官  李    培    薇
中  華  民  國      九  十      年      十  一      月      二十九      日
附錄本案論罪科刑法條全文：
刑法第三百零五條：以加害生命、身體、自由、名譽、財產之事，恐嚇他人，致生危
                  害於安全者，處二年以下有期徒刑、拘役或三百元以下罰金。


司法院資訊處製作；財團法人民間司法改革基金會備份。
